臺灣彰化地方法院刑事判決　　　　　　　100年度易字第429號
公　訴　人　臺灣彰化地方法院檢察署檢察官
被　　　告　陳標
上列被告因竊盜案件，經檢察官提起公訴（100 年度偵字第1976
號），本院依簡式審判程序判決如下：
    主  文
陳標犯攜帶凶器竊盜罪，處有期徒刑伍月，如易科罰金，以新臺
幣壹仟元折算壹日，扣案手電筒壹支、鐵剪壹支，均沒收；又犯
攜帶凶器竊盜罪，處有期徒刑陸月，如易科罰金，以新臺幣壹仟
元折算壹日，扣案手電筒壹支、鐵剪壹支，均沒收。應執行有期
徒刑捌月，如易科罰金，以新臺幣壹仟元折算壹日，沒收部分併
執行之。
    犯罪事實
一、陳標因缺錢花用，竟基於意圖為自己不法所有之各別犯意，
    分別於附表編號1 、2 所示之時間、地點，以如附表編號1
    、2 所示之方式，竊取劉棟泉所有如附表編號1 、2 所示劉
    棟泉之財物得手後，各次分別計以新臺幣（下同）70元之價
    格，變賣予不知情之不詳流動資源回收商。嗣經劉棟泉發覺
    遭竊後報警，經警調閱100 年2 月10日現場附近監視錄影光
    碟，循線查獲陳標附表編號2 所示該次竊盜犯行，陳標並在
    有偵查權限之機關及個人尚未發覺其附表編號1 所示之竊盜
    犯行前，主動向警方自首其附表編號1 所示之竊盜犯行，而
    自首接受裁判，陳標復提出其所有供其為附表編號1 、2 所
    示竊盜犯行所用之手電筒、鐵剪各1 支供警查扣。
二、案經彰化縣警察局溪湖分局報告臺灣彰化地方法院檢察署檢
    察官偵查起訴。
    理  由
一、本件被告陳標所犯係死刑、無期徒刑、最輕本刑為3 年以上
    有期徒刑以外之罪，其於準備程序中就被訴事實為有罪之陳
    述，經告知被告簡式審判程序之旨，並聽取公訴人及被告之
    意見後，本院認無不得或不宜改依簡式審判程序進行之處，
    爰依刑事訴訟法第273 條之1 第1 項、第284 條之1 之規定
    ，由法官依法獨任進行簡式審判程序審理判決，合先敘明。
二、上揭犯罪事實，業據被告陳標於警詢、偵訊及本院審理時坦
    承不諱，核與被害人兼證人劉棟泉於警詢證述上開時、地失
    竊財物之情節大致相符（見警卷第7 至8 頁），復有監視錄
    影翻拍照片、現場查證及前揭扣案手電筒、鐵剪之照片計18
    張在卷可佐（見警卷第12至13頁、第15至17頁），堪認被告
    自白與事實相符。本件事證明確，被告犯行堪以認定。
三、查，被告於附表編號1 所示該次行為後，刑法第321 條於10
    0 年1 月26日修正公布，自同年月28日起施行。修正前刑法
    第321 條第1 項規定為：「犯竊盜罪而有左列情形之一者，
    處6 月以上、5 年以下有期徒刑：一、於夜間侵入住宅或有
    人居住之建築物、船艦或隱匿其內而犯之者。二、毀越門扇
    、牆垣或其他安全設備而犯之者。三、攜帶兇器而犯之者。
    四、結夥三人以上而犯之者。五、乘火災、水災或其他災害
    之際而犯之者。六、在車站或埠頭而犯之者。」；修正後刑
    法第321 條第1項 則規定為：「犯竊盜罪而有下列情形之一
    者，處6 月以上、5 年以下有期徒刑，得併科新臺幣10萬元
    以下罰金：一、侵入住宅或有人居住之建築物、船艦或隱匿
    其內而犯之者。二、毀越門扇、牆垣或其他安全設備而犯之
    者。三、攜帶兇器而犯之者。四、結夥三人以上而犯之者。
    五、乘火災、水災或其他災害之際而犯之者。六、在車站、
    埠頭、航空站或其他供水、陸、空公眾運輸之舟、車、航空
    機內而犯之者。」，修正後該條項規定乃增加得併科罰金之
    規定，並刪除原第1 款「於夜間」之要件，且就第6 款增加
    「航空站、其他供水、陸、空公眾運輸之舟、車、航空機內
    」之要件，擴大加重竊盜罪之適用範圍，經比較新、舊法律
    ，修正後刑法（即現行刑法）第321 條第1 項並無有利於被
    告之情形，依刑法第2 條第1 項前段規定，自應就被告於附
    表編號1 所示該次犯行，適用被告行為時法即修正前刑法第
    321條第1項之規定。
四、按刑法第321 條第1 項第3 款之攜帶兇器竊盜罪，係以行為
    人攜帶兇器為其加重條件，此所謂兇器，其種類並無限制，
    凡客觀上足以對人之生命、身體、安全構成威脅，具有危險
    性之兇器為已足，並不以攜帶之初有行兇之意圖為必要，有
    最高法院79年臺上字第5253號判例意旨可資參照。查，被告
    為附表編號1 、2 所示2 次竊盜犯行所攜帶使用之鐵剪，係
    鐵材質，外觀尖銳，質地堅硬，倘持以揮擊，客觀上自足對
    他人生命、身體、安全構成危害、威脅，具有危險性，顯屬
    兇器無訛。是核被告附表編號1 所示該次攜帶扣案手電筒、
    鐵剪以竊取被害人財物之犯行，係犯修正前刑法第321 條第
    1 項第3 款攜帶兇器竊盜罪；被告附表編號2 所示該次攜帶
    扣案手電筒、鐵剪以竊取被害人財物之犯行，係犯現行刑法
    第321 條第1 項第3 款攜帶兇器竊盜罪。被告所為上開2 次
    攜帶凶器竊盜犯行，犯意各別，行為互異，應予分論並罰。
五、按刑法第62條所謂發覺，固非以有偵查犯罪權之機關或人員
    確知其人犯罪無誤為必要，而於對其發生嫌疑時，即得謂為
    已發覺；但此項對犯人之嫌疑，仍須有確切之根據得為合理
    之可疑者，始足當之，若單純主觀上之懷疑，要不得謂已發
    生嫌疑（最高法院72年度臺上字第641 號判例要旨可資參照
    ）。查，本件被告附表編號1 所示該次攜帶凶器竊盜犯行，
    係被告在有偵查權限之機關及個人並無確切根據得合理懷疑
    而發覺其犯行前，主動向警方自首等情，業據查獲被告警員
    即證人潘志銘到庭結證明確（見本院卷審判筆錄第4 頁），
    其嗣並接受裁判，所為該次攜帶凶器竊盜犯行，乃符合刑法
    自首之規定，爰就其此部分犯行，依刑法第62條前段之規定
    ，減輕其刑。爰審酌被告不思循正當途徑獲取所需，任意竊
    取他人財物，輕忽他人之財產法益，所為不可取，惟考量其
    犯後能坦認犯行，並審酌其犯罪動機、犯罪目的、所生損害
    之程度、生活狀況、智識程度、犯後態度尚稱良好、前科素
    行等一切情狀，爰分別量處如主文所示之刑，並均諭知易科
    罰金之折算標準，及定其應執行之刑暨諭知易科罰金之折算
    標準。至扣案手電筒、鐵剪各1 支，均為被告所有，供其犯
    附表編號1 、2 所示攜帶凶器竊盜犯行使用，爰均依刑法第
    38條第1 項第2 款，宣告沒收。
據上論斷，應依刑事訴訟法第299 條第1 項前段、第273條之1第
1 項，修正前刑法第321 條第1 項第3 款，刑法第321 條第1 項
第3 款、第2 條第1 項前段、第62條前段、第41條第1 項前段、
第51條第5 款、第38條第1 項第2 款，判決如主文。
本案經檢察官施教文到庭執行職務。
中    華    民    國   100    年    5     月    17    日
                  刑事第二庭       法   官  吳芙如
以上正本證明與原本無異。
如不服本判決應於收受判決後10日內向本院提出上訴書狀，並
應敘述具體理由。其未敘述上訴理由者，應於上訴期間屆滿後
20日內向本院補提理由書(均須按他造當事人之人數附繕本)
「切勿逕送上級法院」。
告訴人或被害人對於判決如有不服具備理由請求檢察官上訴者，
其上訴期間之計算係以檢察官收受判決正本之日期為準。
中    華    民    國   100    年    5     月    17    日
                                    書記官  林明俊
附表：
 ┌───┬────┬────┬────┬────┬────────┐
 │編  號│時    間│地    點│被 害 人│竊得被害│竊盜方法        │
 │      │        │        │        │人劉棟泉│                │
 │      │        │        │        │之財物  │                │
 ├───┼────┼────┼────┼────┼────────┤
 │  1   │民國99年│彰化縣埔│劉棟泉  │鐵網1片 │陳標攜帶其所有之│
 │      │12月底某│心鄉員鹿│        │、帆布1 │手電筒1 支（於行│
 │      │日凌晨5 │路1段22 │        │片、鋼製│竊時照明之用）及│
 │      │時許。（│號前。  │        │鋼鎖1條 │其所有客觀上足對│
 │      │起訴書誤│        │        │、鎖頭1 │人之生命、身體、│
 │      │載為99年│        │        │個。    │安全構成威脅，具│
 │      │12月31日│        │        │        │有危險性之兇器鐵│
 │      │5 時許，│        │        │        │剪1 支，於左列時│
 │      │然業經蒞│        │        │        │間、地點，以破壞│
 │      │庭檢察官│        │        │        │鎖頭之方式，竊取│
 │      │當庭更正│        │        │        │左列被害人之左列│
 │      │）      │        │        │        │財物。          │
 │      │        │        │        │        │                │
 ├───┼────┼────┼────┼────┼────────┤
 │  2   │100年2月│同上    │同上    │鐵網1片 │陳標攜帶其所有之│
 │      │10日凌晨│        │        │、鐵鍊1 │手電筒1 支（於行│
 │      │5時許。 │        │        │條、鎖頭│竊時照明之用）及│
 │      │        │        │        │1個。   │其所有客觀上足對│
 │      │        │        │        │        │人之生命、身體、│
 │      │        │        │        │        │安全構成威脅，具│
 │      │        │        │        │        │有危險性之兇器鐵│
 │      │        │        │        │        │剪1 支，以破壞鐵│
 │      │        │        │        │        │鍊鎖頭之方式，竊│
 │      │        │        │        │        │取左列被害人之左│
 │      │        │        │        │        │列財物。        │
 └───┴────┴────┴────┴────┴────────┘